臺灣高等法院高雄分院刑事判決　　九十一年度上訴字第二三九號
　　上　訴　人　台灣高雄地方法院檢察署檢察官
　　被　　　告　乙○○
右上訴人因被告違反毒品危害防制條例案件，不服臺灣高雄地方法院九十年度訴字第
二三八六號中華民國九十年十月三十日第一審判決（起訴及移送併辦案號：臺灣高雄
地方法院檢察署九十年度毒偵緝字第四四八號及毒偵字第一九九六號、五一八０號）
，提起上訴，本院判決如左：
      主      文
原判決撤銷。
乙○○連續施用第一級毒品，累犯，處有期徒刑捌月。
扣案之注射針筒壹支沒收銷燬。
      事      實
一、乙○○前曾於民國（下同）八十三年間因肅清煙毒條例案件，經臺灣高雄地方法
    院於八十三年七月九日判處有期徒刑三年確定，並於八十六年八月二十三日假釋
    期滿執行完畢。又因施用毒品案件，經臺灣高雄地方法院檢察署檢察官聲請本院
    以八十九年度毒聲字第九０六號裁定送觀察、勒戒後，認無繼續施用毒品之傾向
    ，由臺灣高雄地方法院檢察署檢察官於八十九年二月十二日（起訴書誤載為九十
    年三月十二日），以八十九年度偵字第一０六九號為不起訴處分確定。竟仍不知
    悔改，復基於概括犯意，於不起訴處分確定後之九十年一月十三日中午，在高雄
    市旗津區永安里吉祥巷二七號住處，以將第一級毒品海洛因加水用針筒注射之方
    式施用一次，旋於同日下午二時三十分許，經警通知採尿送驗而查獲。乙○○又
    承前開概括犯意，於同年三月二十一日中午，在男友朱自忠位於高雄市旗津區○
    ○○路二一二號居住處，以相同之方式施用海洛因一次，嗣於同日下午六時許，
    在上址為警持搜索票查獲，並扣得供施用第一級毒品海洛因之注射針筒一支。經
    臺灣高雄地方法院檢察署檢察官聲請臺灣高雄地方法院裁定送觀察、勒戒，乙○
    ○未到案執行，經該署於同年六月一日通緝，乙○○仍繼續每日施用海洛因一、
    二次，至同年八月十日，始經高雄市政府警察局鼓山分局旗津分駐所緝獲，經採
    其尿液送驗結果呈嗎啡陽性反應，經臺灣高雄地方法院於九十年九月十三日以九
    十年度毒聲字第五六二六號裁定令入戒治處所強制戒治迄今。
二、案經高雄市政府警察局鼓山分局、刑警大隊移送臺灣高雄地方法院檢察署檢察官
    偵查起訴及移送原審暨本院併案審理。
      理      由
一、訊據被告乙○○對右開事實坦承不諱，且被告先後三次被查獲後所採之尿液，經
    送檢驗結果，均呈嗎啡陽性反應，此有高雄市立凱旋醫院九十年二月九日、八月
    三十一日高市凱醫檢字第０００一五號、００二０二號尿液檢驗成績書二紙（第
    一、三次）、高雄市政府衛生局九十年三月三十日煙毒尿液檢驗成績書一紙（第
    二次）一紙附卷可稽，復有注射針筒一支扣案足資佐證，而該針筒已使用過，經
    送高雄醫學大學附設中和紀念醫院鑑定結果，確含有第一級毒品海洛因足資佐證
    ，有該院之檢驗報告一份在卷可稽，應認被告自白施用第一級毒品海洛因之犯行
    與事實相符。又被告於八十九年間曾因施用第二級毒品案件，經原審法院以八十
    九年度毒聲字第九０六號裁定送觀察、勒戒後，無繼續施用毒品之傾向，已由臺
    灣高雄地方法院檢察署檢察官於八十九年二月十二日，以八十九年度毒偵字第一
    ０六九號為不起訴處分確定，有前開不起訴處分書一份在卷足憑，其於五年後再
    犯毒品危害防制條例第十條第一項之罪，經裁定送觀察勒戒，認有繼續施用毒品
    傾向，復經原審法院於九十年九月十三日以九十年度毒聲字第五六二六號裁定令
    入戒治處所強制戒治一年，有各該裁定書附卷可資佐證，被告罪證明確，應予依
    法論科。
二、核被告所為，係犯毒品危害防制條例第十條第一項之施用第一級毒品罪。被告持
    有毒品後進而施用，其持有之低度犯行已為施用之高度犯行所吸收，不另論罪。
    其先後多次施用毒品行為，時間密接，犯罪構成要件相同，顯係基於概括犯意為
    之，為連續犯，應依刑法第五十六條之規定以一罪論，公訴人雖未就被告於九十
    年三月二十一日及於其後至同年八月十日止施用海洛因之犯行起訴（即移送原審
    及本院併辦之九十年度毒偵字第一九六六號、五一八０號），惟既與前開起訴部
    分具連續犯之裁判上一罪之關係，為起訴效力所及，本院自應一併審究。又被告
    於八十三年間因肅清煙毒條例案件，經原審法院於八十三年七月九日判處有期徒
    刑三年確定，並於八十六年八月二十三日假釋期滿執行完畢，有被告之全國前案
    紀錄表一份在卷可稽，其於執行完畢後五年內再犯有期徒刑以上之本罪，為累犯
    ，應加重其刑。
三、原審予以論罪科刑，固非無見，然查被告因施用第一級毒品於九十年三月二十一
    日第二次被查獲後，仍繼續施用第一級毒品，直至同年八月十日止，業如前述，
    原審就此部分未及一併審理，自有疏漏，檢察官上訴執此指摘原判決不當，非無
    理由，應由本院將原判決撤銷，審酌被告前曾因施用毒品案件分別經判刑及不起
    訴處分確定後，猶繼續施用毒品，顯其沾染施用毒品之惡習已深，戒除該惡習之
    意志不堅，所犯乃自戕身體之行為，尚無危及他人，犯罪後坦承犯行，態度良好
    ，乃其現已懷孕，即將臨盆，為肚中之骨肉，於本院審理時一再表示有決心戒除
    施用毒品之惡習等情狀，爰仍如原判決科處有期徒刑捌月，扣案之供被告於九十
    年三月二十一日施用毒品之注射針筒一支，因含有第一級毒品海洛因殘餘而無法
    分離，有上開醫院之檢驗報告一紙可按，亦視同毒品，併依毒品危害防制條例第
    十八條第一項前段之規定沒收銷燬之。另供被告於同年一月十三日施用第一級毒
    品所用之針筒並未扣案，且經被告陳明已丟棄等語在卷，復無證據證明尚屬存在
    ，及於九十年三月二十一日同時在上址查獲另案被告朱自忠涉嫌施用毒品犯行，
    所扣得除供本件被告乙○○施用毒品之注射針筒一支外，其餘之海洛因三包、殘
    留海洛因夾鏈袋一只、殘留安非他命夾鏈袋二只、空夾鏈袋二十六只、殘留安非
    他命吸管五支及橡皮血管束管二條等物，非本案所扣之物，且均係另案被告朱自
    忠所有，業據被告乙○○及朱自忠陳明在卷，均不宜為沒收之諭知。至被告於九
    十年三月二十一日為警查獲時所採之尿液經檢驗亦有甲基安非他命陽性反應，有
    上開高雄市政府衛生局尿液檢驗成績書一紙在卷可稽，其另涉施用第二級毒品安
    非他命犯行之部分，並未經檢察官起訴，且與本件被告施用第一級毒品海洛因之
    犯意各別，行為互殊，自非起訴效力所及，是此部分宜由檢察官另行偵辦，併此
    敘明。
據上論斷，應依刑事訴訟法第三百六十九條第一項前段、第三百六十四條、第二百九
十九條第一項前段，毒品危害防制條例第十條第一項、第十八條第一項前段、刑法第
十一條前段、第五十六條、第四十七條，判決如主文。
本案經檢察官鄭文貴到庭執行職務。
中    華    民    國     九十一     年       四       月     二十六   日
                              臺灣高等法院高雄分院刑事第四庭
                                  審判長法官  蕭權閔
                                        法官  李嘉興
                                        法官  陳吉雄
右甲本證明與原本無異。
如不服本判決應於收受本判決後十日內向本院提出上訴書狀，其未述上訴理由者，
並得於提起上訴後十日內向本院補提理由書狀（均須按他造當事人之人數附繕本)「
切勿逕送上級法院」。
                                      書記官  黎  珍
中    華    民    國     九十一     年       四       月     二十五   日
附錄：本判決論罪科刑法條：
毒品危害防制條例第十條第一項
施用第一級毒品者，處六月以上五年以下有期徒刑。
                                                                        Ｄ
